臺灣高雄地方法院刑事判決　　　　　 100年度審訴字第1296號
公　訴　人　臺灣高雄地方法院檢察署檢察官
被　　　告　楊丁旭
　　　　　　　（現於法務部矯正署高雄第二監獄另案執行中）
上列被告因毒品危害防制條例案件，經檢察官提起公訴（100年
度毒偵字第2094號），嗣本院訊問被告後，因被告就其被訴事實
為有罪之陳述，經詢問被告及檢察官之意見後，合議庭裁定由受
命法官依簡式審判程序獨任審理，並判決如下：
    主  文
楊丁旭施用第一級毒品，累犯，處有期徒刑拾壹月。扣案之殘留
毒品夾鍊袋壹只，沒收銷燬。
    事實及理由
一、本件被告楊丁旭所犯為死刑、無期徒刑、最輕本刑為3年以
    上有期徒刑以外之罪，其於審判程序中就被訴事實為有罪之
    陳述，經本院告知簡式審判程序之旨，並聽取當事人意見後
    ，認宜進行簡式審判程序，爰依刑事訴訟法第273條之1第1
    項規定，裁定進行簡式審判程序，合先敘明。又簡式審判程
    序之證據調查，依刑事訴訟法第273條之2規定，不受同法第
    159條第1項審判外陳述排除之限制，再被告對於卷內之各項
    證據亦不爭執證據能力（本院卷第25頁背面、第26頁），故
    卷內所列之各項證據，自得作為證據，先予敘明。
二、本件犯罪事實及證據，除證據部分補充「被告於本院準備程
    序中之自白」外，餘均引用附件檢察官起訴書所載。
三、按犯毒品危害防制條例第10條之罪，經觀察、勒戒後，認無
    繼續施用毒品之傾向，應即釋放，並為不起訴處分；認有繼
    續施用毒品之傾向者，應由檢察官聲請法院裁定令入戒治處
    所施以強制戒治，至無繼續戒治之必要，強制戒治期滿，應
    即釋放，由檢察官為不起訴處分。經觀察勒戒、強制戒治執
    行完畢釋放後，5 年內再犯第10條之罪，依93年1 月9 日修
    正施行之毒品危害防制條例第23條第2 項規定意旨，應由檢
    察官偵查起訴。又依修正後之規定，僅限於「初犯」及「5
    年後再犯」二種情形，始應先經觀察、勒戒或強制戒治程式
    。倘被告於5 年內已再犯，經依法追訴處罰，縱其第3 次（
    或第3 次以上）再度施用毒品之時間，在初犯經觀察、勒戒
    或強制戒治執行完畢釋放5 年以後，已不合於「5 年後再犯
    」之規定，且因已於「5 年內再犯」，顯見其再犯率甚高，
    原實施觀察、勒戒或強制戒治，已無法收其實效，即應依該
    條例第10條處罰（最高法院97年度第5 次刑事庭會議決議參
    照）。是本件被告係在初犯施用毒品犯行，於93年6 月16日
    強制戒治之執行完畢釋放5 年內，於97年間再犯毒品危害防
    制條例第10條之罪，是依前開說明，縱其本件犯罪，係在經
    強制戒治執行完畢5 年後所為，仍應依法論科，併予敘明。
四、核被告楊丁旭所為，係犯毒品危害防制條例第10條第1項之
    施用第一級毒品罪。被告因施用而持有海洛因之低度行為，
    應為施用之高度行為所吸收，不另論罪。又被告有犯罪事實
    欄所載之犯罪前科及執行情形，有臺灣高等法院被告前案紀
    錄表1 份在卷可查，其於上開有期徒刑執行完畢後5 年內，
    故意再犯本件有期徒刑以上之罪，為累犯，應依刑法第47條
    第1 項之規定加重其刑。審酌被告前經觀察勒戒及強制戒治
    執行完畢，然仍未戒除毒癮，顯見其意志不堅，惟念其施用
    毒品之行為，究屬戕害自己身心，尚未危害他人，於本院審
    理時已坦認犯行，態度尚可，及其經濟狀況、智識程度、犯
    罪動機、手段等一切情狀，爰酌情量處如主文所示之刑，以
    示懲儆。又本院審酌上情，認被告以量處如主文所示之刑，
    已足以達罰當其罪之目的，並令被告心生警惕之效果，檢察
    官求處有期徒刑1 年等語，尚嫌過重，併此敘明。末扣案之
    殘留毒品夾鍊袋1 只，殘渣部分經鑑驗後含第一級毒品海洛
    因成分之反應，有毒品原物測試結果照片1張 在卷可佐（參
    警卷第14頁），應依毒品危害防制條例第18 條 第1 項前段
    之規定，不問屬於被告與否，予以沒收銷燬之；其包裝袋因
    殘留微量海洛因毒品，而無析離之實益，爰視同毒品整體，
    併依前開規定沒收銷燬之。
據上論斷，應依刑事訴訟法第273條之1第1項、第299條第1項前
段、第310條之2、第454條第2項，毒品危害防制條例第10條第1
項、第18條第1項前段，刑法第11條、第47條第1項，判決如主文
。
本案經檢察官王清海到庭執行職務。
中    華    民    國    100     年    6   月    30    日
                  刑事第十庭   法  官  張  震
以上正本證明與原本無異。
如不服本判決應於收受判決後10日內向本院提出上訴書狀，並應
敘述具體理由。其未敘述上訴理由者，應於上訴期間屆滿後20日
內向本院補提理由書(均須按他造當事人之人數附繕本)「切勿逕
送上級法院」。
中    華    民    國    100     年    6   月    30    日
                               書記官  邱家銘
附錄本判決論罪科刑之法條：
毒品危害防制條例第10條
施用第一級毒品者，處6月以上5年以下有期徒刑。
施用第二級毒品者，處3年以下有期徒刑。
附件：
臺灣高雄地方法院檢察署檢察官起訴書
                                   100年度毒偵字第2094號
    被      告  楊丁旭  男  44歲（民國○○年○月○○日生）
                        住高雄市三民區○○○路194號
                        國民身分證統一編號：Ｚ000000000號
上列被告因違反毒品危害防制條例案件，已經偵查終結，認應該
提起公訴，茲將犯罪事實及證據並所犯法條分敘如下：
        犯罪事實
一、楊丁旭前因施用毒品案件，經臺灣高雄地方法院以92年度毒
    聲字第5439號裁定令入戒治處所施以強制戒治，於民國93年
    6月16日停止其強制戒治處分出所，經本署檢察官以93年戒
    毒偵字第763號為不起訴處分確定；復因施用毒品案件，經
    同法院以97年度審訴字第1131號判處應執行有期徒刑7月確
    定，並於98年4月1日執行完畢。詎仍不知悔改，復基於施用
    第一級毒品海洛因之犯意，於100年2月13日12時許，在高雄
    市○○路跳蚤市場公共廁所內，以針筒注射方式，施用第一
    級毒品海洛因1次。嗣於100年2月14日20時50分許，在高雄
    市○○區○○路100號前，因行跡可疑為警盤查，並當場自
    楊丁旭所騎乘之重型機車腳踏板上扣得殘留毒品之夾鏈袋1
    只，復徵得其同意後採尿送驗，結果呈嗎啡、可待因陽性反
    應而查悉上情。
二、案經高雄市政府警察局移送偵辦。
        證據並所犯法條
一、證據清單及待證事實
┌──┬────────────┬─────────────┐
│編號│  證  據  名  稱        │  待  證  事  實          │
├──┼────────────┼─────────────┤
│ 1  │被告楊丁旭於警詢及偵查中│坦承有於前揭時間、地點，施│
│    │之自白                  │用第一級毒品海洛因之事實。│
├──┼────────────┼─────────────┤
│ 2  │1.高雄市政府警察局保安警│被告為警查獲採集送驗之尿液│
│    │  察大隊迅雷中隊偵辦毒品│檢驗結果呈嗎啡、可待因陽性│
│    │  危害防制條例嫌疑人尿液│反應，堪認被告有施用第一級│
│    │  採證代碼對照表（尿液代│毒品海洛因之事實。        │
│    │  碼：L專- 100100號）   │                          │
│    │2.高雄市立凱旋醫院濫用藥│                          │
│    │  物尿液檢驗報告（檢體編│                          │
│    │  號：L專-100100號）    │                          │
├──┼────────────┼─────────────┤
│ 3  │高雄市政府警察局保安警察│被告於100年2月14日為警查獲│
│    │大隊迅雷中隊扣押筆錄、扣│時持有殘留毒品之夾鏈袋1個 │
│    │押物品目錄表、扣案之夾鏈│之事實。                  │
│    │袋1只                   │                          │
├──┼────────────┼─────────────┤
│ 4  │本署刑案紀錄資料查註紀錄│1.被告前經強制戒治後，再行│
│    │表、全國施用毒品案件紀錄│  施用毒品經判刑確定並執行│
│    │表、受觀察勒戒人毒品及前│  完畢之事實。            │
│    │科紀錄簡列表、矯正簡表  │2.被告於受有期徒刑之執行完│
│    │                        │  畢後，5年內再犯本件有期 │
│    │                        │  徒刑以上之罪之事實。    │
└──┴────────────┴─────────────┘
二、核被告楊丁旭所為，係犯毒品危害防制條例第10條第1項之
    施用第一級毒品罪嫌。其持有毒品後，進而施用，其持有毒
    品之低度行為應為其後施用毒品之高度行為所吸收，不另論
    罪。又其曾受有期徒刑之宣告，甫於98年4月1日執行完畢，
    有本署全國刑案資料查註紀錄表1份在卷可參，是其於有期
    徒刑執行完畢後5年內，再犯本件有期徒刑以上之罪，為累
    犯，請依刑法第47條第1項規定加重其刑。
三、至扣案之夾鏈袋1只，為被告所有並供本件犯罪所用之物，
    請依刑法第38條第1項第2款之規定宣告沒收。
四、依毒品危害防制條例第23條第2項、刑事訴訟法第251條第1
    項提起公訴。
    此    致
臺灣高雄地方法院
中    華    民    國   100    年    4     月    11    日
                              檢  察  官  楊婉莉
上正本證明與原本無異
中    華    民    國   100    年    4     月    20    日
                              書  記  官
附錄本案所犯法條全文
毒品危害防制條例第10條
施用第一級毒品者，處 6 月以上 5 年以下有期徒刑。
施用第二級毒品者，處 3 年以下有期徒刑。